# 请问是所有IPO企业现在都需执行《企业内部控制基本规范》吗？

提问人：mrlf 时间：2011-12-20 21:45:58
请问是所有IPO企业现在都需执行《企业内部控制基本规范》吗？ 还是可以执行 也可以暂不执行？ 出具内控鉴证报告时是必须以《企业内部控制基本规范》为标准吗？ 谢谢！

回答人：chenyiwei
根据我们 10 月底与证监会发行部审核二处的沟通结果：
此问题目前尚在研究中，审核二处的初步意见是：《企业内部控制基本规范》及其配套指引（“新内控规范”）在主板、中小板IPO公司中推行的时间不早于该等规范在相应板块的已上市公司推行的时间。由于新内控规范于 2012 年内在主板上市公司执行，择机在中小板、创业板上市公司推行， 2012 年内，各主板上市公司主要是建立符合新内控规范的内部控制体系的架构，到 2013 年年初公布2012 年年报时再出具内部控制审计报告。因此，IPO申报的最近一期资产负债表日在 2012 年 12 月 31 日或之后的，应按照新内控规范出具内部控制审计报告；在此之前的，仍可按现有规范出具内部控制审核报告或者内部控制鉴证报告。 在目前阶段，只要发行人已经建立了完善的内部控制制度，即可以接受对其内部控制发表无保留意见的审计报告。

回答人：chenyiwei
目前没有必要。我们的做法是：目前仍然把《企业会计控制规范——基本规范》及其相关的具体规范作为评价标准。

提问人：mrlf 时间：2011-12-21 11:00:22
谢谢陈老师指点！ 目前这家准备IPO的企业内部控制还不是十分完善， 因此我们考虑在证监会认可的范围内，还是尽量按较低的标准来描述和出具内控报告 这样会计师风险会比较小。
那现在对内控报告中是否可以描述为： “*公司按照《内部会计控制规范-基本规范（试行）》规定的标准于 2011 年 12 月 31 日在所有重大方面保持了与财务报表相关的有效的内部控制。”
谢谢！

回答人：chenyiwei
目前仍然可以。还要注意内控鉴证报告仍然按以前的模板出具，不要依据《内部控制审计指引》出具内部控制审计报告。

提问人：镰刀收割黑夜 时间：2011-12-21 20:14:56
回复 mrlf 的帖子
那如果是内控审计报告呢，是不是要用企业内部控制审计指引呢？

回答人：chenyiwei
目前在IPO项目中，还不需要按《审计指引》出具内控审计报告。

提问人：镰刀收割黑夜 时间：2011-12-21 22:24:37
回复 镰刀收割黑夜 的帖子
谢谢陈版主，做IPO项目时，是不是如果我们出了内部审计报告，是不是就不用出内控审核报告了？

回答人：chenyiwei
“内部审计报告”是什么？是否具备就内控有效性的对外证明效力？如果是依据《审计指引》出具的内部控制审计报告，则可以不再出内控审核报告。但如上面所说，目前无此必要。

提问人：mrlf 时间：2011-12-23 23:58:01
对了， 请问 2012 年开始在主板上市公司执行的是什么？ 是《企业内部控制基本规范》配套的评价、应用、审计这几个指引吗？
《企业内部控制基本规范》本身应该是在 2009 年 7 月 1 日就在上市公司范围内执行的吧？

回答人：chenyiwei
没有配套指引，则基本规范如何执行？

提问人：zengfengxia 时间：2017-08-24 15:09:13
内部会计控制规范在 2016 年 8 月已全文失效，这种情况下，IPO的内部控制鉴证报告只能依据内部控制基本规范？

回答人：chenyiwei
有些废止文件的规定在新旧衔接问题上欠考虑。但IPO公司应不能执行 2008 年以后的新内控规范。

提问人：zengfengxia 时间：2017-08-24 20:48:33
IPO公司不能执行 2008 年以后的新内控规范应如何理解？除了内部控制基本规范，企业目前似乎没有什么可以参照的规范了。

回答人：chenyiwei
但根据当时的“财办会[2012]30号”文件，IPO公司不属于强制要求执行新内控规范的企业，后来对这个要求也一直没有更新过。

提问人：kingjoe 时间：2018-05-15 14:33:56
陈老师，你在四楼所述（“因此，IPO申报的最近一期资产负债表日在 2012 年 12 月 31 日或之后的，应按照新内控规范出具内部控制审计报告；”）与您在 12 楼及 13 楼的点评（“但IPO公司应不能执行 2008 年以后的新内控规范。”）是否存在冲突？

回答人：chenyiwei
4 楼的回复是在 2011 年，当时财办会[2012]30号文尚未发布。 2012 年之后的处理原则应该是我在 12 、 13 楼点评中所述。